臺灣雲林地方法院協商程序宣示判決筆錄
公　訴　人　　臺灣雲林地方法院檢察署檢察官
被　　　告　　丁○○
　　　　　　　　　　　現於臺灣彰化看守所羈押中
指定辯護人　　本院公設辯護人　戊○○
上列被告因竊盜等案件，經檢察官提起公訴（雲林地方法院檢察
署93年偵字第3252、3340號），檢察官當庭擴張犯罪事實（彰化
地方法院檢察署94偵緝字第527號、94偵字第7879、8437、8120
、8233、9019號），並聲請法院改依協商程序而為判決，本院認
為適當，同意由受命法官獨任進行協商判決程序，於中華民國94
年12月14日下午4時30分在本院第九法庭宣示判決，以代判決書
，出席職員如下：
法官起立朗讀判決主文、犯罪事實要旨、處罰條文並告知上訴限
制、期間及提出上訴狀之法院，且諭知記載其內容：
一、主文：
    丁○○共同連續意圖為自己不法之所有，以恐嚇使人將本人
    之物交付，處有期徒刑壹年拾壹月，扣案之T 型扳手貳支、
    螺絲起子貳支、手電筒壹支、鉗子壹支、固定鉗貳支、開口
    扳手壹支、美工刀壹支、T 型扳手貳支、虎頭鉗壹支、螺絲
    起子壹支、衣架壹條均沒收之。
二、犯罪事實要旨：如附件。
三、處罰條文：刑法第28條、第56條、第320 條第1 項、第321
    條第1 項第3 款、第346 條第1 項、第55條、第38條第1 項
    第2 款。
四、協商判決有刑事訴訟法第455條之4第1項第1款於本訊問程序
    終結前，被告撤銷協商合意或檢察官撤回協商聲請者；第 2
    款被告協商之意思非出於自由意志者；第 4款被告所犯之罪
    非第455條之2第1項所得以協商判決者；第6款被告有其他較
    重之裁判上一罪之犯罪事實者；第 7款法院認應諭知免刑或
    免訴、不受理者情形之一及違反同條第 2項「法院應於協商
    合意範圍內為判決；法院為協商判決所科之刑，以宣告緩刑
    、二年以下有期徒刑、拘役或罰金為限。」之規定外，不得
    上訴。
五、本件如得上訴，而如不服本件判決，得自收受判決送達之日
    起十日內，向本院提出上訴狀（須附繕本），上訴於第二審
    法院。
六、依據刑事訴訟法第455條之9之規定，作成本宣示判決筆錄，
    以代判決書。
中　　華　　民　　國　　94　　年　　12　　月　　14　　日
                              臺灣雲林地方法院刑事第一庭
                                    法  官  侯廷昌
                                    書記官  馮善詮
上正本證明與原本無異。
                                    書記官  馮善詮
中　　華　　民　　國　　94　　年　　12　　月　　14　　日
附件：
(一)起訴部分：
  陳明鴻於先與姓名年籍不詳綽號「富雄」之成年男子，共同基
  於意圖為自己不法所有之概括犯意，由陳明鴻攜帶其所有如扣
  押物品清單所載起子、板手、美工刀等客觀上對人之生命、身
  體具有危險性，得為兇器之物。「富雄」駕車搭載陳明鴻共同
  於下述之時間、地點、竊取下述所示被害人之汽車得手後，再
  由陳明鴻與丁○○（涉嫌與「阿洲」男子共同對蕭文和、洪才
  裕、吳振評擄車勒贖部分，另案偵辦中）基於恐嚇取財之概括
  犯意聯絡，以下述所示之電話，於下述所示之時間，分別向甲○○、己○○、丙○○等人恐嚇稱：如要車子回來，就匯錢新
  台幣（下同）2 萬元贖車等語。而廖琇妤與陳明鴻係男女朋友
  ，明知陳明鴻向其借用郵局帳號00000000000000係為擄車勒贖
  供他人匯贖款用，竟仍不違背其本意，而基於幫助恐嚇取財之
  犯意，提供上開帳號供陳明鴻要求甲○○、丙○○等人將錢匯
  入系爭廖琇妤之郵局帳號內。庚○○等人受擄車勒贖後均因心
  生畏懼，乃依約匯款2 萬元不等之金額至陳明鴻指定如下述所
  示之帳號，陳明鴻、丁○○二人因而恐嚇取財既遂，經陳明鴻
  負責提領恐嚇所得之款項後，再與丁○○朋分花用，由丁○○
  分得1萬元，其餘贓款均由陳明鴻取走。
  (1)93年7 月29日凌晨3 時許，在彰化縣彰化市○○○路旁，竊
    取甲○○所有之M5-3670 號自小客車1 部，並於93年7 月30
    日11時許，以0000000000號手機撥打被害人甲○○00000000
    00號手機勒贖2 萬元，要求將2 萬元匯入廖琇妤郵局000000
    00000000號帳戶得手。
  (2)於93年7 月29日凌晨3 時30分，在彰化縣大村鄉○村村○○
    路113 號，竊取被害人己○○所有之LW-3988 號自小客車1
    部，並於同日7 時30分、11時，以同手機撥打被害人己○○
    0000000000號手機勒贖2萬元，要求匯款至陳明鴻郵局00000
    000000000號帳戶得手。
  (3)於93年8 月1 日21時許，在雲林縣斗六市○○路141 號後面
    ，竊取被害人丙○○所有之U4-1433號自小客車1部，並於93
    年8月2日凌晨2時許，以同手機撥打被害人丙○○000000000
    0 號手機及00-0000000號電話勒贖2 萬元，要求匯款至廖琇
    妤前揭帳戶得手。
  (4)於93年8 月6 日凌晨3 時40分，在台中市○○區○○路2 段
    56號前，竊取被害人乙○○所有之B8-6828 號自小客車1 部
    ，尚未勒贖。
  丁○○另與姓名年籍不詳綽號「阿洲」之成年男子（另案偵辦
  中），共同基於意圖為自己不法所有之犯意聯絡，於93年年7
  月15日下午14時30分許，由「阿洲」以不詳方式，在彰化縣溪
  湖鎮○○里○○街110 號，竊取李青龍所有之車牌號碼SN-276
  5 號自小客車，丁○○則擔任把風之工作，竊盜得手後，再由
  「阿洲」於同年7 月16日以0000000000電話，向李青龍恐嚇取
  財，要求匯款三萬元至藍永材（業經另案提起公訴）所有彰化
  銀行員林分行帳號00000000000000號，而恐嚇取財既遂。
(二)彰化地檢署94偵字第527號部分：
  被告丁○○基於意圖為自己不法所有之概括犯意，於民國94年
  4月3日12時許，在彰化縣社頭鄉○○村○○路○段468號前，以
  不詳方式竊取陳憲高所有停放於該處之車牌號碼DE-6450號自
  用小客車1部（內有鑰匙4支、回數票1本）。
(三)彰化地檢署94偵字第7879號、8437號部分：
  丁○○於94年5月25日因缺錢花用，復與楊宗德臨時起意，共
  同基於意圖為自己不法所有之概括犯意聯絡，由楊宗德駕駛其
  不知情之姊楊文娟所有之車牌號碼M4-6358號自小客車搭載丁○○，先於當日上午10時10分許，至彰化縣員林鎮○○○路16
   7號前，以楊宗德在車上把風，丁○○持客觀上足對人之生命
  、身體、安全構成威脅，具有危險性之約20公分長剪刀行竊之
  方式，竊取盧建蒼使用之車牌號碼A6-4772號自小貨車上之行
  車電腦；得手後再於當日上午11時40分許，在彰化縣員林鎮萬
  年巷與靜修路路口，以上開方式，竊取胡佐陸使用之車牌號碼
   9Q-4421號自小貨車上之行車電腦，嗣經警據報後調閱監視錄
  影畫面始循線查獲。
(四)彰化地檢署94偵字第8120、8233、9019號部分：
  (1)被告丁○○與楊儒評基於意圖為自己不法所有之概括犯意聯
    絡，由楊儒評駕駛車號不詳之機車或小客車，撘載丁○○，
    由丁○○攜帶其所有自備之客觀上可為兇器之剪刀1把、T字
    型扳手1支等工具，楊儒評則在旁把風，連續於民國（下
    同）94年5月間某日凌晨1時許，在彰化縣永靖鄉○○村○○
    路○段74號前，竊取被害人邱賜八所有之A6-1092號自小貨車
    內之行車電腦1台。於94年5月間某日日間某時許，在彰化
    縣永靖鄉○○村○○路○段713巷前，竊取被害人盧清廉所有
    A6-1092號自小貨車內之行車電腦1台。於94年5月間某日
    凌晨12時許，在彰化縣花壇鄉○○街2號旁，竊取被害人塗
    琇媚所有8H-2927號自小貨車內之行車電腦1台。於94年7
    月間某日日間某時許，在彰化縣永靖鄉○○村○○路○段444
    號前，竊取被害人邱姿婷所有X6-692 9號自小客車內之音響
    、數位電視各1台、皮包2個（內有金飾、信用卡等）。於
    94年8月間某日日間某時許，在彰化縣北斗鎮○○路61巷巷
    口，竊取被害人林清萬所有Y5-6080自小貨車內之行車電腦
    1台。於94年9月8日上午5時39分許，在彰化縣員林鎮○○
    路477號前，竊取被害人許之祺所有A6-9925號自小客車1台
    （上開至之物業予銷贓，未據警方查獲贓物）。得手後
    ，楊儒評則據為己有。
  (2)另丁○○與楊宗德，基於意圖為自己不法所有之犯意聯絡，
    於94年6月23日下午7時許，在彰化市○○路○段231號前，由
    丁○○攜帶其所有自備之客觀上可為兇器之T字型扳手1支，
    楊宗德在旁把風，以T字型扳手行竊黃曉蓁所有停放在該處
    之車牌號碼A5-6950號自用小客車1輛，得手後據為己有，由
    楊宗德作為代步工具。
